【裁判字號】    90,交聲,75
【裁判日期】    900726
【裁判案由】    違反道路交通管理處罰條例聲明異議
【裁判全文】
臺灣士林地方法院交通事件裁定                        九十年度交聲字第七五號
    原處分機關  臺北巿交通事件裁決所
    異  議  人
    即受處分人  甲○○
右列異議人即受處分人因其違反道路交通管理處罰條例案件，對於台北市交通事件裁
決所九十年二月十六日所為之處分（原處分：北市裁三字第駕裁二二─Ｃ00000
000號），聲明異議，本院裁定如左：
    主  文
異議駁回。
    理  由
一、按道路交通管理處罰條例第四十七條第一項第二款規定：汽車駕駛人在設有禁止
    超車標線處所超車者，處銀元四百元以上八百元以下罰鍰；並依同條例第六十三
    條第一項第一款規定，記違規點數一點。
二、原處分意旨略以：受處分人即異議人甲○○於民國八十九年十二月十二日晚九時
    三十分許，駕駛車號ＩＧ─四○九九號自小客車，在省道台二線往台北方向九六
    公里處，在設有禁止超車之雙黃線處所超車，經台北縣警察局瑞芳交通分隊警員
    舉發，依據道路交通管理處罰條例第四十七條第一項第二款之規定，裁處罰鍰新
    台幣（下同）一千二百元並記違規點數一點。
三、聲明異議意旨略以：受處分人於八十九年十二月十二日晚九時三十分許，雖有駕
    駛前開車輛行經省道台二線往台北方向九十六公里處附近，惟其超車路段係九十
    七公里處，該處並非雙黃線，警方舉發其違規超車之路段有誤等語。
四、經查：省道台二線公路九六公里至九六．九公里路段設有雙黃線，九六．九公里
    至九七公里處則為黃色虛線，業據本院到場勘驗明確，並有照片數張、勘驗筆錄
    一份在卷可稽。而證人即當場舉發之警員簡文德證稱：其於八十九年十二月十二
    日晚九時三十分許，站在省道台二線公路九六公里處，發現有一部自小客車跨越
    雙黃線超越一部大型車輛，經攔檢告發，他違規當時是在台二線九六．五公里處
    ；證人即當場舉發之警員林盟鈜亦證稱：本件違規地點係九六．五公里處。證人
    簡文德、林盟鈜與受處分人並無仇怨，自無設詞誣陷，身觸偽證重罪之必要，其
    所為證詞應可採信。且證人簡文德證稱：其於晚上由車燈辨識是否超車，如果超
    車的話可以看到四個車燈；且該路段有路燈照明；當時其位置距離違規處約四百
    公尺；當時前方只有一部大型車，並無其他車輛；且其攔車時還會與另一警員林
    盟鈜確認違規的是否是同一部車等語。證人林盟鈜證稱：當時違規車子都在其視
    線範圍內，且前方亦無其他車輛等語。足認其二人對取締本件超速違規，應無誤
    認超車路段或車輛之可能。是受處分人辯稱其係在九七公里處超車等語，並不可
    採。原處分機關據以援引上開規定，裁處罰鍰一千二百元，另計違規點數一點並
    無不當，本件異議為無理由，應予駁回。
五、依道路交通案件處理辦法第十九條，裁定如主文。
中      華      民      國      九十      年      七    月    二十六    日
   臺灣士林地方法院交通法庭
                                       法  官  劉  秉  鑫
右正本證明與原本無異。
如不服本裁定應於送達後五日內向本院提出抗告狀。
                                       書記官  徐  基  典
中      華      民      國      九十      年      八    月      一      日


司法院資訊處製作；財團法人民間司法改革基金會備份。
